臺灣基隆地方法院刑事判決　　　　　　　　　　　　　九十三年度訴字第二０九號
　　公　訴　人　臺灣基隆地方法院檢察署檢察官
　　被　　　告　乙○○　男　四.
右列被告因竊盜案件，經檢察官提起公訴（九十三年度偵字第一二四九號），本院判
決如左：
    主    文
乙○○連續毀損安全設備於夜間侵入住宅竊盜，累犯，處有期徒刑壹年。
    事    實
一、乙○○曾於民國八十一年間因違反肅清煙毒條例案件，經臺灣臺北地方法院判處
    有期徒刑刑五年二月確定，於八十三年三月三十一日假釋出監並付保護管束，嗣
    經撤銷假釋，並更定應執行殘刑二年一月二十六日；又於八十七年間因竊盜案件
    ，經臺灣高等法院判處有期徒刑二年六月確定，且與上開殘刑合併執行，於九十
    一年十月二日假釋出監，並於九十二年四月二十七日假釋期滿，未經撤銷假釋，
    其未執行之刑以已執行論而執行完畢。詎其猶不知悔改，復基於意圖為自己不法
    所有之概括犯意，連續為左列竊盜行為：
  (一)於九十三年三月十日深夜四時許，前往由甲○○所經營位於基隆市安樂區○○○
    路二一四之十一號之檳榔攤兼住宅，趁甲○○未將該住宅外鐵捲門開關盒上鎖及
    在內熟睡之機會，啟動開關打開鐵捲門，徒手侵入竊取置放於前揭住宅內桌上之
    「金封小雪茄」二盒及櫃台抽屜內之現金新臺幣（下同）約三百元，得手後離去
    。
  (二)於九十三年三月十五日夜間五時四十分許，前往丙○○所經營位於基隆市安樂區
    ○○○路一○八之五號之「美而自助餐」兼住宅，以毀損該住宅外鐵捲門開關盒
    之安全設備（已上鎖），再啟動按鈕打開鐵捲門之方式（毀損部分未據告訴），
    徒手侵入竊取置放於該住處內之大衛杜夫牌洋煙黑色一條、白色散包六包、七星
    牌香煙二條、長壽牌三號煙一條及散包八包、長壽牌細支淡煙一條、百樂門牌香
    煙二十五包、藍長壽煙八包、長壽牌白軟淡煙六包、長壽牌六號煙六包、七星硬
    盒淡煙六包、三五牌香煙四包、新樂門牌香菸數包（起訴書漏載後二種香菸）及
    現金銅板約二萬元，得手後離去。
  (三)於九十三年三月十八日深夜三時許，再度前往由甲○○所經營之前揭檳榔攤兼住
    處，以相同手法侵入該址，並先以眼睛四處搜尋財物，再走進屋內櫃台處著手行
    竊，適為在場之甲○○發覺嚇阻並報警處理，而未得手。嗣警方並在乙○○同意
    下前往其住處進行搜索，起獲先前行竊之雪茄、香菸等贓物而查悉上情。
二、案經基隆市警察局第四分局報告臺灣基隆地方法院檢察署檢察官偵查起訴。
    理    由
一、右揭事實，業據被告乙○○於本院審理時供承不諱，核與被害人即證人丙○○於
    警訊指述、偵查及本院審理時證述；被害人即證人甲○○於警訊指述及本院審理
    時證述其等被竊情節及被竊取之物品相符，且有贓物認領保管收據二紙、自監視
    攝影器翻拍之照片五張、查獲之贓物（香菸）及查獲現場照片七張、被害人丙○○住處鐵捲門開關遭破壞之照片一張、失竊明細概表、送貨單三張、臺灣菸酒股
    份有限公司計算機統一發票六份、進口香煙資料、丙○○失竊明細及尋獲明細表
    一紙在卷可稽，堪認被告之自白與事實相符。本件事證明確，被告犯行堪以認定
    ，應依法論科。
二、查鐵捲門之開關盒具有防閑之功能，係屬刑法第三百二十一條第一項第二款所謂
    安全設備，故核被告所為事實欄所載一(一)之犯行，係犯刑法第三百二十一條第一
    項第一款之夜間侵入住宅竊盜罪；所為事實欄所載一(二)之犯行，係犯刑法第三百
    二十一條第一項第一款、第二款之毀損安全設備於夜間侵入住宅竊盜罪，公訴人
    僅論以刑法第三百二十一條第一款之加重竊盜罪，尚有未洽；又按侵入竊盜究以
    何時為著手起算時點，依一般社會觀念，咸認行為人以竊盜為目的，而侵入他人
    四三四一號判決意旨參照）。查本案被告主觀上係以竊盜為目的侵入甲○○之檳
    榔攤兼住宅，並於打開鐵捲門進入該住宅後，先點煙抽，並邊點邊以眼睛搜搜尋
    財物約五、六分鐘之久，且於抽完煙後，直接走進櫃台欲竊取櫃台內之財物等情
    ，除據被告自白不諱外，並經證人甲○○於本院審理時證述明確，是被告所欲物
    色之財物雖尚未將之移入自己支配管領之下，惟從客觀上已足認其行為係與侵犯
    他人財物之行為有關，且屬具有一貫接連性之密接行為，顯然已著手於竊盜行為
    之實行，故被告所為事實欄所載一(三)之犯行，係犯刑法第三百二十一條第二項、
    第一項第一款於夜間侵入住宅竊盜罪之未遂犯。被告先後多次加重竊盜、加重竊
    盜未遂犯行，時間緊接，且犯罪構成要件相同，顯係基於概括犯意反覆為之，為
    連續犯，應依刑法第五十六條之規定，論以情節較重之毀損安全設備於夜間侵入
    ，經臺灣臺北地方法院判處有期徒刑刑五年二月確定，於八十三年三月三十一日
    假釋出監並付保護管束，嗣經撤銷假釋，並更定應執行殘刑二年一月二十六日；
    又於八十七年間因竊盜案件，經臺灣高等法院判處有期徒刑二年六月確定，且與
    上開殘刑合併執行，於九十一年十月二日假釋出監，並於九十二年四月二十七日
    假釋期滿，未經撤銷假釋，其未執行之刑以已執行論而執行完畢，有刑案資料查
    註紀錄表及臺灣高等法院被告全國前案紀錄表在卷可按，其受有期徒刑之執行完
    畢，五年以內再犯本件有期徒刑以上之罪，為累犯，應依法遞加重其刑。爰審酌
    被告前有多次竊盜前科，素行不佳，且其甫於九十三年三月五日因竊盜案件經本
    院判處有期徒刑五月（參卷附臺灣高等法院被告全國前案紀錄表），竟不思記取
    教訓，加以悔改，反而於不到一星期之時間，即開始為本件連續加重竊盜犯行，
    其惡性非輕，暨其所犯次數、犯罪手段、目的、所竊得財物之價值非鉅、對於社
    會治安所生危害及犯罪後坦承犯行之態度等一切情狀，量處如主文所示之刑，以
    示懲儆。
據上論斷，應依刑事訴訟法第二百九十九條第一項前段，刑法第五十六條、第三百二
十一條第一項第一款、第二款、第四十七條，判決如主文。
本案經檢察官林秋田到庭執行職務。
中      華      民      國      九十三      年      五    月   二十五   日
                                  臺灣基隆地方法院刑事第三庭
                                      審判長法  官  鄭景文
                                            法  官  曾雨明
                                            法  官  王美婷
右正本證明與原本無異。
對於本件判決如有不服，應於收受送達後十日內，向本院提出上訴狀，上訴於臺灣高
等法院，並按他造當事人之人數附具繕本。
                                            書記官  劉珍珍
中      華      民      國      九十三      年      五    月   二十五   日
附錄本案論罪科刑法條：
刑法第三百二十一條第一款、第二款
犯竊盜罪而有左列情形之一者，處六月以上五年以下有期徒刑：
一、於夜間侵入住宅或有人居住之建築物、船艦或隱匿其內而犯之者。
二、毀越門扇、牆垣或其他安全設備而犯之者。
